臺灣桃園地方法院刑事判決
111年度審金訴字第644號
公  訴  人  臺灣桃園地方檢察署檢察官
被      告  王紹豐



上列被告因詐欺等案件，經檢察官提起公訴（110年度偵緝字第2
119號、第2190號、第2191號、第2192號、第2193號、第2194號
、第2196號、第2197號、第2198號、第2199號、第2200號、第22
01號），被告於準備程序中就被訴事實為有罪之陳述，經告知簡
式審判程序之旨，並聽取公訴人、被告之意見後，由本院合議庭
裁定由受命法官獨任進行簡式審判程序，判決如下：
   主      文
王紹豐犯如附表所示之罪，各宣告如附表「主文」欄所示之刑；
應執行有期徒刑貳年拾月；未扣案犯罪所得之現金新臺幣壹萬陸
仟元沒收，於全部或一部不能沒收或不宜執行沒收時，追徵其價
額。
    事實及理由
一、本件除如下補充及更正之部分外，餘犯罪事實及證據均同於
    附件起訴書之記載（除被訴如起訴書「犯罪事實」欄一、附
    表編號18所示即詐欺告訴人許素華部分之該次外），茲予引
    用：
（一）起訴書附表「被告提款時間」欄，編號1原載「109年10月
      28日11時28分許」、「109年10月28日11時29分許」，分
      別應更正為「109年10月29日11時28分許」、「109年10月
      29日11時29分許」；編號19原載「109年9月22日13時14分
      許」、「109年9月22日13時15分許」、「109年9月22日13
      時17分許」，分別應更正為「109年10月22日13時14分許
      」、「109年10月22日13時15分許」、「109年10月22日13
      時17分許」；「匯入帳戶」欄，編號3原載「中華郵政股
      份有限公司帳號000-00000000000000號帳戶」，應更正為
      「中華郵政股份有限公司帳號000-00000000000000號帳戶
      」；「匯款時間」欄，編號15原載「109年10月28日11時1
      2分許」、「109年10月28日11時15分許」、「109年10月2
      8日11時46分許」，分別應更正為「109年10月29日11時12
      分許」、「109年10月29日11時15分許」、「109年10月29
      日11時46分許」；編號19原載「109年9月22日13時9分許
      」，應更正為「109年10月22日13時9分許」。
（二）證據部分應補充告訴人林宗興之郵政跨行匯款申請書、被
      告王紹豐於本院準備程序及審理時之自白。　
二、論罪科刑：
（一）按刑法上財產犯罪之既未遂，係以財產已否入行為人實力
      支配下區別。是以行為人著手於詐欺取財行為後，被害人
      因而依指示將款項匯入指定帳戶時，因該帳戶為行為人之
      實力所支配，則應已構成既遂。查附表編號13部分，告訴
      人莊陳燕雀既已將款項匯入指定帳戶，被告雖尚未提領該
      筆款項即遭員警查獲，然被告實際上已得隨時領取，對匯
      入款項有管領能力，自屬犯罪行為之既遂。
（二）核被告就附表編號1至12、14至19部分，均係犯刑法第339
      條之4第1項第2款之三人以上共同詐欺取財罪及洗錢防制
      法第14條第1項之洗錢罪；就附表編號13部分，係犯刑法
      第339條之4第1項第2款之三人以上共同詐欺取財罪及洗錢
      防制法第14條第2項、第1項之洗錢未遂罪，公訴意旨認構
      成三人以上共同詐欺取財未遂罪，尚有誤會，又因僅行為
      態樣之既遂、未遂之分，即無庸引用刑事訴訟法第300條
      變更起訴法條（最高法院101年度台上字第3805號判決意
      旨參照）。
（三）被告與「滔滔江水」、「錢文迪」及渠等所屬之詐欺集團
      成員間，就上開各犯行，均有犯意聯絡及行為分擔，均為
      共同正犯。
（四）被告先後提領如附表1至3、9、10、12、14至19所載之款
      項之行徑，復且各係出於同一緣由、目的並利用同一手段
      ，在同一或鄰近場域及時間近接緊密之情況下，綿密為之
      ，各舉間之獨立性顯極薄弱，難以強行分割，是此可見其
      要係出於單一犯意賡續而為，因之，自都應包括評價認各
      僅構成接續犯之實質上一罪。
（五）就附表編號1至12、14至19部分所示之犯行，被告係以一
      行為同時觸犯三人以上共同詐欺取財罪及一般洗錢罪；就
      附表編號13部分所示之犯行，則係以一行為同時觸犯三人
      以上共同詐欺取財罪及一般洗錢未遂罪，均為想像競合犯
      ，各應依刑法第55條前段規定，從一重之三人以上共同詐
      欺取財罪處斷。
（六）按詐欺取財罪，係為保護個人之財產法益而設，行為人罪
      數之計算，應依接受詐欺之被害人人數計算。故被告就附
      表所示19罪間，犯意各別、行為互殊，應予分論併罰。
（七）想像競合犯之處斷刑，本質上係「刑之合併」。其所謂從
      一重處斷，乃將想像競合犯組成之評價上數罪，合併為科
      刑一罪，其所對應之刑罰，亦合併其評價上數罪之數法定
      刑，而為一個處斷刑。易言之，想像競合犯侵害數法益者
      皆成立犯罪，論罪時必須輕、重罪併舉論述，同時宣告所
      犯各罪名，包括各罪有無加重、減免其刑之情形，亦應說
      明論列，量刑時併衡酌輕罪部分量刑事由，評價始為充足
      ，然後依刑法第55條前段規定「從一重處斷」，非謂對於
      其餘各罪可置而不論。因此，法院決定處斷刑時，雖以其
      中最重罪名之法定刑，做為裁量之準據，惟於裁量其輕重
      時，仍應將輕罪合併評價在內（最高法院108年度台上字
      第4405、4408號判決意旨參照）。洗錢防制法第16條第2 
      項規定：「犯前2 條之罪，在偵查或審判中自白者，減輕
      其刑。」，準此，被告於本院審理時坦認一般洗錢犯行，
      依上開規定原應減輕其刑，雖其一般洗錢罪屬想像競合犯
      其中之輕罪，惟本院於量刑時仍一併衡酌該部分減輕其刑
      事由，附此說明。
（八）爰審酌被告不思以正當途徑獲取財物，反加入詐欺集團擔
      任車手工作，與詐欺集團成員共同行詐騙行為，牟取不法
      報酬，動機不良，手段可議，價值觀念偏差，危害社會治
      安，損害告訴人等之權益，實應非難，兼衡告訴人等所受
      之損害、被告參與之程度、犯後坦承犯行之態度、素行及
      斟酌被告之智識程度、入監前在咖啡廳工作之生活狀況，
      且尚未賠償告訴人等一切情狀，分別量處如附表「主文欄
      」所示之刑，並定其應執行之刑。
三、沒收部分：
（一）犯罪工具：
　　　查被告所犯本案持以提領贓款之各提款卡均未扣案，現是
      否尚存而未滅失，未據檢察官釋明，又上開各提款卡因告
      訴人等報案遭警示而失其效用，沒收或追徵與否，對於被
      告不法行為之評價與非難，抑或刑罰之預防或矯治目的助
      益甚微，本院認尚欠缺刑法上之重要性，且若另啟執行程
      序探知所在及其價額，顯不符成本效益，是為免執行困難
      及過度耗費資源，爰依刑法第38條之2第2項規定，不另宣
      告沒收或追徵。
（二）犯罪所得：
　　1.按「犯罪所得，屬於犯罪行為人者，沒收之。但有特別規
      定者，依其規定」、「前二項之沒收，於全部或一部不能
      沒收或不宜執行沒收時，追徵其價額」、「第1項及第2項
      之犯罪所得，包括違法行為所得、其變得之物或財產上利
      益及其孳息」、「犯罪所得已實際合法發還被害人者，不
      予宣告沒收或追徵」，刑法第38條之1第1項、第3至5項定
      有明文。被告所犯本案獲得之報酬為新臺幣1萬6,000元（
      1天報酬2,000元*8天，即民國109年10月12日至15日、同
      年月22日、同年月27至29日），此據其於警詢、偵訊及本
      院準備程序時承明，應依刑法第38條之1第1項前段、第3
      項規定宣告沒收，於全部或一部不能沒收或不宜執行沒收
      時，追徵其價額。
　　2.次按「犯第14條之罪，其所移轉、變更、掩飾、隱匿、收
      受、取得、持有、使用之財物或財產上利益，沒收之；犯
      第15條之罪，其所收受、持有、使用之財物或財產上利益
      ，亦同」，洗錢防制法第18條第1項定有明文。惟因洗錢
      行為之標的是否限於行為人者始得宣告沒收，法無明文，
      是倘法條未規定「不問屬於犯罪行為人與否均沒收」時，
      自仍以屬於被告所有者為限，始應予沒收。被告詐得款項
      後，已將提領之現金交予其他上游成員，足見此等款項非
      屬於被告所有，亦無證據證明被告就此等款項具有事實上
      之管領處分權限，參酌上開所述，無從就該受款帳戶之款
      項，依洗錢防制法第18條第1項或刑法第38條之1第1項前
      段規定對被告宣告沒收，附此敘明。
四、被告涉犯如起訴書「犯罪事實」欄一、附表編號18所示即詐
    欺告訴人許素華部分，本院另依通常程序逕行諭知不受理之
    判決，末此敘明。
據上論斷，應依刑事訴訟法第273條之1第1項、第299條第1項前
段、第310條之2、第454條，判決如主文。
本案經檢察官董諭到庭執行職務。
中    華    民    國   111    年     8    月     11   日
                        刑事審查庭  法  官  李佳穎
以上正本證明與原本無異。
如不服本判決應於收受判決後20日內向本院提出上訴書狀，並應
敘述具體理由。其未敘述上訴理由者，應於上訴期間屆滿後20日
內向本院補提理由書(均須按他造當事人之人數附繕本)「切勿逕
送上級法院」。
                                    書記官  蔡萱穎
中    華    民    國   111    年     8    月     11   日
附本件論罪科刑依據之法條：
洗錢防制法第14條
有第2條各款所列洗錢行為者，處7年以下有期徒刑，併科新臺幣
5百萬元以下罰金。前項之未遂犯罰之。前二項情形，不得科以
超過其特定犯罪所定最重本刑之刑。
中華民國刑法第339條之4
犯第339條詐欺罪而有下列情形之一者，處1年以上7年以下有期
徒刑，得併科1百萬元以下罰金：
一、冒用政府機關或公務員名義犯之。
二、三人以上共同犯之。
三、以廣播電視、電子通訊、網際網路或其他媒體等傳播工具，
    對公眾散布而犯之。
前項之未遂犯罰之。
附表：
編號 犯罪事實 主       文 1 如起訴書「犯罪事實」欄一、附表編號1所示。 王紹豐犯三人以上共同詐欺取財罪，處有期徒刑壹年貳月。 2 如起訴書「犯罪事實」欄一、附表編號2所示。 王紹豐犯三人以上共同詐欺取財罪，處有期徒刑壹年貳月。 3 如起訴書「犯罪事實」欄一、附表編號3所示。 王紹豐犯三人以上共同詐欺取財罪，處有期徒刑壹年貳月。 4 如起訴書「犯罪事實」欄一、附表編號4所示。 王紹豐犯三人以上共同詐欺取財罪，處有期徒刑壹年貳月。 5 如起訴書「犯罪事實」欄一、附表編號5所示。 王紹豐犯三人以上共同詐欺取財罪，處有期徒刑壹年貳月。 6 如起訴書「犯罪事實」欄一、附表編號6所示。 王紹豐犯三人以上共同詐欺取財罪，處有期徒刑壹年貳月。 7 如起訴書「犯罪事實」欄一、附表編號7所示。 王紹豐犯三人以上共同詐欺取財罪，處有期徒刑壹年貳月。 8 如起訴書「犯罪事實」欄一、附表編號8所示。 王紹豐犯三人以上共同詐欺取財罪，處有期徒刑壹年貳月。 9 如起訴書「犯罪事實」欄一、附表編號9所示。 王紹豐犯三人以上共同詐欺取財罪，處有期徒刑壹年貳月。 10 如起訴書「犯罪事實」欄一、附表編號10所示。 王紹豐犯三人以上共同詐欺取財罪，處有期徒刑壹年貳月。 11 如起訴書「犯罪事實」欄一、附表編號11所示。 王紹豐犯三人以上共同詐欺取財罪，處有期徒刑壹年貳月。 12 如起訴書「犯罪事實」欄一、附表編號12所示。 王紹豐犯三人以上共同詐欺取財罪，處有期徒刑壹年貳月。 13 如起訴書「犯罪事實」欄一、附表編號13所示。 王紹豐犯三人以上共同詐欺取財罪，處有期徒刑壹年貳月。 14 如起訴書「犯罪事實」欄一、附表編號14所示。 王紹豐犯三人以上共同詐欺取財罪，處有期徒刑壹年貳月。 15 如起訴書「犯罪事實」欄一、附表編號15所示。 王紹豐犯三人以上共同詐欺取財罪，處有期徒刑壹年貳月。 16 如起訴書「犯罪事實」欄一、附表編號16所示。 王紹豐犯三人以上共同詐欺取財罪，處有期徒刑壹年貳月。 17 如起訴書「犯罪事實」欄一、附表編號17所示。 王紹豐犯三人以上共同詐欺取財罪，處有期徒刑壹年貳月。 18 如起訴書「犯罪事實」欄一、附表編號19所示。 王紹豐犯三人以上共同詐欺取財罪，處有期徒刑壹年貳月。 19 如起訴書「犯罪事實」欄一、附表編號20所示。 王紹豐犯三人以上共同詐欺取財罪，處有期徒刑壹年貳月。 

附件：
臺灣桃園地方檢察署檢察官起訴書
                                   110年度偵緝字第2119號
                                   110年度偵緝字第2190號
                                   110年度偵緝字第2191號
                                   110年度偵緝字第2192號
                                   110年度偵緝字第2193號
                                   110年度偵緝字第2194號
                                   110年度偵緝字第2196號
                                   110年度偵緝字第2197號
                                   110年度偵緝字第2198號
                                   110年度偵緝字第2199號
                                   110年度偵緝字第2200號
                                   110年度偵緝字第2201號
　　被　　　告　王紹豐　男　28歲（民國00年00月00日生）
　　　　　　　　　　　　住○○市○○區○○里00鄰○○○路
　　　　　　　　　　　　　000號11樓
　　　　　　　　　　　　國民身分證統一編號：Z000000000號
上列被告因詐欺等案件，已經偵查終結，認應提起公訴，茲將犯
罪事實及證據並所犯法條分敘如下：
　　　　犯罪事實
一、王紹豐於民國109年8間某日起，加入由通訊軟體TELEGRAM(下
    稱飛機)暱稱為「滔滔江水」、「錢文迪」等真實姓名年籍不
    詳之人所組成之3人以上詐騙集團，擔任提款車手工作。王
    紹豐與該詐騙集團成員共同意圖為自己不法之所有，基於3人
    以上共同為詐欺取財及洗錢之犯意聯絡，先由該詐騙集團成
    員，於附表所示時間，以附表所示方式，詐騙附表所示之人
    ，附表所示之人因而陷於錯誤匯出附表所示款項至附表所示
    帳戶，王紹豐即依指示於附表所示時間、地點，持詐騙集團
    成員提供之提款卡提領附表所示款項。嗣附表所示之人察覺
    受騙後報警處理，經警調閱相關自動櫃員機監視器錄影畫面
    比對追查後，始循線查悉上情。
二、案經曾永寶、陳榮彬訴請桃園市政府警察局八德分局；黃國
    良、巫欣營、陳仁德、李育如、王政基、莊陳燕雀、林宗興
    、洪靜芬、鄭炯榮訴請桃園市政府警察局中壢分局；吳秋燕
    、黃閔弘、張婉婷、蔡承暘、林柏廷訴請桃園市政府警察局
    大溪分局；陳建宇訴請桃園市政府警察局龍潭分局；林久美
    訴請桃園市政府警察局平鎮分局；王麗如訴請桃園市政府警
    察局桃園分局；許素華、姚于馨訴請桃園市政府警察局龜山
    分局報告偵辦。
　　　　證據並所犯法條
一、證據清單及待證事實：
編號 證據名稱 待證事實 1 被告王紹豐於警詢及偵查中之供述 坦承依「滔滔江水」、「錢文迪」等人之指示提領款項，並於附表所示時間、地點提領款項。 2 證人即告訴人曾永寶、證人煉家燊於警詢之陳述 佐證告訴人曾永寶於附表所示時間遭騙匯款之事實。  內政部警政署反詐騙諮詢專線紀錄表、花蓮縣警察局玉里分局玉里派出所、受理詐騙帳戶通報警示簡便格式表、告訴人曾永寶花蓮二信帳戶交易明細、通訊軟體LINE(下稱LINE)對話紀錄各1份  3 證人即告訴人陳榮彬於警詢之證述 佐證告訴人陳榮彬於附表所示時間遭騙匯款之事實。  內政部警政署反詐騙諮詢專線紀錄表、高雄市政府警察局湖內分局一甲派出所、受理詐騙帳戶通報警示簡便格式表、匯款單、LINE對話紀錄各1份  4 證人即告訴人黃國良於警詢之證述 佐證告訴人黃國良於附表所示時間遭騙匯款之事實。  內政部警政署反詐騙諮詢專線紀錄表、嘉義縣警察局朴子派出所受理詐騙帳戶通報警示簡便格式表、金融機構聯防機制通報單、匯款單各1份  5 證人即告訴人巫欣營於警詢之證述 佐證告訴人巫欣營於附表所示時間遭騙匯款之事實。  內政部警政署反詐騙諮詢專線紀錄表、臺中市政府警察局東勢分局東勢派出所受理詐騙帳戶通報警示簡便格式表、金融機構聯防機制通報單、匯款單、LINE對話紀錄各1份  6 證人即告訴人吳秋燕於警詢之證述 佐證告訴人吳秋燕於附表所示時間遭騙匯款之事實。  臺中市政府警察局大甲分局后里分駐所受理詐騙帳戶通報警示簡便格式表、金融機構聯防機制通報單、手機畫面翻拍照片各1份  7 證人即告訴人黃閔弘於警詢之證述 佐證告訴人黃閔弘於附表所示時間遭騙匯款之事實。  內政部警政署反詐騙諮詢專線紀錄表、高雄市政府警察局楠梓分局楠梓派出所受理詐騙帳戶通報警示簡便格式表、匯款頁面截圖各1份  8 證人即告訴人張婉婷於警詢之證述 佐證告訴人張婉婷於附表所示時間遭騙匯款之事實。  內政部警政署反詐騙諮詢專線紀錄表、新竹縣政府警察局竹東分局竹東派出所受理詐騙帳戶通報警示簡便格式表、金融機構聯防機制通報單、LINE對話紀錄翻拍照片、手機匯款畫面翻拍照片各1份  9 證人即告訴人蔡承暘於警詢之證述 佐證告訴人蔡承暘於附表所示時間遭騙匯款之事實。  內政部警政署反詐騙諮詢專線紀錄表、臺中市政府警察局潭雅分局潭北派出所受理詐騙帳戶通報警示簡便格式表、金融機構聯防機制通報單、手機匯款畫面截圖、貸款網頁截圖、LINE對話紀錄截圖各1份  10 證人即告訴人林柏廷於警詢之證述 佐證告訴人林柏廷於附表所示時間遭騙匯款之事實。  內政部警政署反詐騙諮詢專線紀錄表、保安警察第二總隊第一大隊第二中隊南科分隊受理詐騙帳戶通報警示簡便格式表、金融機構聯防機制通報單、手機匯款畫面截圖各1份  11 證人即被害人陳仁德於警詢之證述 佐證被害人陳仁德於附表所示時間遭騙匯款之事實。  高雄市政府警察局楠梓分局楠梓派出所受理詐騙帳戶通報警示簡便格式表、金融機構聯防機制通報單各1份  12 證人即告訴人李育如於警詢之證述 佐證告訴人李育如於附表所示時間遭騙匯款之事實。  桃園市政府警察局蘆竹分局南竹派出所受理詐騙帳戶通報警示簡便格式表、金融機構聯防機制通報單各1份  13 證人即被害人王政基於警詢之證述 佐證被害人王政基於附表所示時間遭騙匯款之事實。  高雄市政府警察局三民第二分局鼎金派出所受理詐騙帳戶通報警示簡便格式表、金融機構聯防機制通報單各1份  14 證人即告訴人莊陳燕雀於警詢之證述 佐證告訴人莊陳燕雀於附表所示時間遭騙匯款之事實。  臺南市政府警察局第五分局和緯派出所受理詐騙帳戶通報警示簡便格式表、金融機構聯防機制通報單各1份  15 證人即告訴人林宗興於警詢之證述 佐證告訴人林宗興於附表所示時間遭騙匯款之事實。  桃園市政府警察局桃園分局大樹派出所受理詐騙帳戶通報警示簡便格式表、金融機構聯防機制通報單各1份  16 證人即告訴人洪靜芬於警詢之證述 佐證告訴人洪靜芬於附表所示時間遭騙匯款之事實。  屏東縣政府警察局里港分局三地門分駐所受理詐騙帳戶通報警示簡便格式表、金融機構聯防機制通報單各1份  17 證人即告訴人陳建宇於警詢之證述 佐證告訴人陳建宇於附表所示時間遭騙匯款之事實。  內政部警政署反詐騙諮詢專線紀錄表、新竹市警察局第一分局西門派出所受理詐騙帳戶通報警示簡便格式表、金融機構聯防機制通報單、手機匯款畫面截圖、LINE對話紀錄翻拍照片各1份  19 證人即告訴人王麗如於警詢之證述 佐證告訴人王麗如於附表所示時間遭騙匯款之事實。  匯款單翻拍照片、LINE對話紀錄翻拍照片各1份  20 證人即告訴人許素華於警詢之證述 佐證告訴人許素華於附表所示時間遭騙匯款之事實。  內政部警政署反詐騙諮詢專線紀錄表、臺北警察局中山分局大直派出所受理詐騙帳戶通報警示簡便格式表各1份  21 證人即告訴人鄭炯榮於警詢之證述 佐證告訴人鄭炯榮於附表所示時間遭騙匯款之事實。  內政部警政署反詐騙諮詢專線紀錄表、臺中市警察局豐原分局頂街派出所受理詐騙帳戶通報警示簡便格式表、金融機構聯防機制通報單、匯款單影本、LINE對話紀錄截圖各1份  22 證人即告訴人姚于馨於警詢之證述 佐證告訴人姚于馨於附表所示時間遭騙匯款之事實。  內政部警政署反詐騙諮詢專線紀錄表、桃園市警察局中壢分局隆興派出所受理詐騙帳戶通報警示簡便格式表、金融機構聯防機制通報單、告訴人姚于馨中華郵政股份有限公司存摺封面影本各1份  23 附表所示匯入帳戶之交易明細表及被告提領如附表所示款項之提款機監視器影像及翻拍畫面各1份 佐證附表所示告訴人遭詐騙匯入附表所示帳戶，被告於附表所示時間、地點提領詐騙款項之事實。 
二、核被告所為，就附表編號1至12、14至20係犯刑法第339條之
    4第1項第2款之3人以上共同犯詐欺取財、洗錢防制法第14條
    第1項之洗錢；附表編號13則係犯刑法第339條之4第3項、第
    1項第2款之三人以上共同犯詐欺取財未遂、洗錢防制法第14
    條第2項、第1項、第2條第2款之洗錢未遂等罪嫌。又被告與
    詐騙集團其他成員間，有犯意聯絡與行為分擔，請論以共同正
    犯。另被告係以一行為同時觸犯3人以上共同犯詐欺取財罪及
    違反洗錢防制法等罪，請依刑法第55條之規定，從一重論以3
    人以上共同犯詐欺取財罪。至被告所為附表所示20次犯行，
    犯意各別，行為亦殊，請予分論併罰。至被告犯罪所得，尚
    未實際合法發還告訴人，請依刑法第38條之1第1項、第3項
    規定沒收之，如一部或全部不能沒收時，追徵其價額。
三、依刑事訴訟法第251條第1項提起公訴。
　　此　致
臺灣桃園地方法院
中　　華　　民　　國　 111　　年　　4 　　月　　19　　日
　　　　　　　　　　　　　　　檢  察  官  蔡  宜  芳　
本件證明與原本無異　　　　　　　　　　　　　　　　　　
中　　華　　民　　國　 111　　年　  5 　　月　   9    日
　                            書  記  官　林  俞  兒
所犯法條：
中華民國刑法第339條之4
犯第 339 條詐欺罪而有下列情形之一者，處 1 年以上 7 年以
下有期徒刑，得併科 1 百萬元以下罰金：
一、冒用政府機關或公務員名義犯之。
二、三人以上共同犯之。
三、以廣播電視、電子通訊、網際網路或其他媒體等傳播工具，
    對公眾散布而犯之。
前項之未遂犯罰之。
洗錢防制法第14條
有第二條各款所列洗錢行為者，處 7 年以下有期徒刑，併科新
臺幣 5 百萬元以下罰金。
前項之未遂犯罰之。
前二項情形，不得科以超過其特定犯罪所定最重本刑之刑。
附表：
編號 告訴人/被害人 詐騙時間 詐騙方式 匯款時間 匯款金額（新臺幣） 匯入帳戶 被告提款時間 被告提領地點 被告提領金額(新臺幣) 1 曾永寶 109年10月29日8時許 冒充為告訴人曾永寶之友人，佯稱有借款需求等語。 109年10月27日10時52分許 10萬元 第一商業銀行帳號000-00000000000號帳戶 109年10月28日8時6分許 桃園市○○區○○路00號1樓統一超商迎合門市 2萬元     109年10月27日13時14分許 5萬元  109年10月28日13時14分許  2萬元     109年10月28日11時59分許 5萬元  109年10月28日13時15分許  2萬元     109年10月29日11時4分許 3萬元  109年10月28日13時16分許  1萬元        109年10月28日11時28分許 桃園市○○區○○路000號統一超商驛光門市 2萬元        109年10月28日11時29分許  1萬元 2 陳榮彬 109年10月27日10時40分許 冒充為告訴人陳榮彬之孫子，佯稱有借款需求等語。 109年10月27日11時49分許 15萬元 臺灣銀行000-000000000000號帳戶 109年10月27日12時32分許 桃園市○○區○○路0段000號全家便利超商八德大義門市 2萬元        109年10月27日12時32分許  2萬元        109年10月27日12時34分許 桃園市○○區○○路0段000號臺灣中小企業銀行八德分行 2萬元        109年10月27日12時37分許 桃園市○○區○○路0段000號統ㄧ便利超商桃德門市 2萬元5元        109年10月27日12時38分許  2萬元5元        109年10月27日12時42分許 桃園市○○區○○○街00巷0號全家便利超八德永福門市 2萬元5元        109年10月27日12時43分許  2萬元5元        109年10月27日12時50分許 桃園市○○區○○路0段000號合作金庫商業銀行八德分行 9千5元 3 黃國良 109年10月11日10時2分許 冒充為告訴人黃國良之友人，佯稱有借款需求等語。 109年10月13日12時54分許 15萬元 中華郵政股份有限公司帳號000-00000000000000號帳戶 109年10月13日13時38分許 桃園市○○區○○路000號中壢環北郵局 6萬元        109年10月13日13時38分許  6萬元        109年10月13日13時42分許 桃園市○○區○○○街000號統一超商海華門市 2萬5元     109年10月13日14時35分許 5萬元  109年10月13日13時43分  1萬5元        109年10月14日7時37分 桃園市○○區○○○路0段0號 2萬5元        109年10月14日7時38分  2萬5元        109年10月14日7時38分  1萬5元 4 巫欣營 109年10月10日12時許 冒充為告訴人巫欣營之友人，佯稱有借款需求等語。 109年10月13日11時7分許 9萬7,000元 中國信託商業銀行000-000000000000號帳戶 109年10月13日11時52分許 桃園市○○區○○路000號 9萬7千元 5 吳秋燕 109年10月14日14時40分許 冒充為告訴人吳秋燕之友人，佯稱有借款需求等語。 109年10月15日12時30分許 3萬元 國泰世華商業銀行000-000000000000號帳戶 109年10月15日12時43分許 桃園市○○區○○路00號全聯超市大溪中正門市 3萬元        109年10月15日14時14分許 桃園市○○區○○路000號統一便利超商大溪門市 1萬8,000元 6 黃閔弘 109年10月15日16時許 佯稱為網路賣家與告訴人黃閔弘交易，待告訴人黃閔弘匯款後卻未寄出商品。 109年10月15日16時0分許 1萬8,000元  109年10月15日14時28分許 桃園市○○區○○路00號1樓華南商業銀行大溪分行 1萬8,000元        109年10月15日14時44分許  1萬1,000元 7 張婉婷 109年10月15日16時24分前某不詳時間 佯稱為網路賣家與告訴人張婉婷交易，待告訴人張婉婷匯款後卻未寄出商品。 109年10月15日16時24分許 1萬3,000元  109年10月15日15時58分許 桃園市○○區○○路0號OK便利超商大溪得勝門市 1萬8,000元        109年10月15日16時20分許 桃園市○○區○○路00號全聯超市大溪中正門市 1萬8,000元 8 蔡承暘 109年10月15日15時許 佯稱可協助辦理貸款，但要先匯2個月之本金加利息等語。 109年10月15日17時13分許 1萬7,000元  109年10月15日16時40分許 桃園市○○區○○路00號台灣企銀大溪分行 1萬3,000元        109年10月15日16時44分許 桃園市○○區○○路00號統一便利超商新康莊門市 1萬3,000元 9 林柏廷 109年10月15日16時40分許 佯稱網路購物設定有誤，要操作ATM等語。 109年10月15日17時13分許 2萬8,123元  109年10月15日17時20分許 桃園市○○區○○路000號渣打國際商業銀行原大溪分行 1萬7,000元        109年10月15日17時47分許 桃園市○○區○○路000號全家便利超商大溪崎頂門市 2萬元        109年10月15日17時47分許  1萬3,000元 10 陳仁德 109年10月12日14時9分前某不詳時間 冒充為被害人陳仁德之友人，佯稱有借款需求等語。 109年10月12日14時9分許 15萬元 華南商業銀行000-000000000000號帳戶 109年10月12日14時16分許 桃園市○○區○○路0段000號1樓全家便利超商八德瑞豐門市 2萬元        109年10月12日14時17分許  2萬元        109年10月12日14時20分許 桃園市○○區○○路0段000號OK便利超商八德瑞豐門市 2萬5元        109年10月12日14時21分許  2萬5元        109年10月12日14時21分許  2萬5元        109年10月13日8時12分許 桃園市中壢區新興路226統一便利超商欣興門市 2萬元        109年10月13日8時17分許 桃園市中壢區新興路226統一便利超商站行門市 2萬元        109年10月13日8時17分許  1萬3,000元 11 李育如 109年10月13日12時許 佯稱為網路賣家與告訴人李育如交易，待告訴人李育如匯款後卻未寄出商品。 109年10月13日13時9分許 1萬3,000元  109年10月13日13時15分許 桃園市○○區○○路000號全家便利超商海華門市 1萬2,000元 12 王政基 109年10月29日9時15分許 冒充為被害人王政基之外甥，佯稱有借款需求等語。 109年10月29日9時44分許 10萬元 第一商業銀行000-00000000000號帳戶 109年10月29日9時53分許 桃園市中壢區新興路226統一便利超商欣興門市 2萬元        109年10月29日9時54分許  2萬元        109年10月29日9時535分許  2萬元        109年10月29日9時58分許 桃園市中壢區新興路226統一便利超商站行門市 2萬元        109年10月29日10時0分許  1萬9,000元 13 莊陳燕雀 109年10月27日19時許 冒充為告訴人莊陳燕雀之姪子，佯稱有借款需求等語。 109年10月29日12時30分許 5萬元  未提領   14 林宗興 109年10月28日16時43分許 冒充為告訴人林宗興之外甥，佯稱有借款需求等語。 109年10月29日11時9分許 2萬元 第一商業銀行帳號000-00000000000號帳戶 109年10月29日11時29分許 桃園市○○區○○路000號統一超商驛光門市 1萬元        109年10月29日11時30分許 桃園市○○區○○路0號全家超商後站門市 9,000元 15 洪靜芬 109年10月28日18時許 冒充為告訴人洪靜芬之友人，佯稱有借款需求等語。 109年10月28日11時12分許 5萬元 中華郵政股份有限公司000-00000000000000號帳戶 109年10月29日11時41分許 桃園市中壢區新興路226統一便利超商站行門市 2萬元        109年10月29日11時42分許  2萬元        109年10月29日11時44分許 桃園市○○區○○路000號統一超商驛光門市 2萬元        109年10月29日11時45分許  2萬元     109年10月28日11時15分許 5萬元  109年10月29日11時46分許  2萬元        109年10月29日12時12分許 桃園市○○區○○路000號統一超商壢和門市 2萬元     109年10月28日11時46分許 5萬元  109年10月29日12時16分許 桃園市○○區○○路00號華泰中壢門市 2萬元        109年10月29日12時16分許  1萬元 16 陳建宇 109年10月15日18時37分許 冒稱銀行行員，佯稱告訴人陳建宇帳戶遭駭客入侵，需解除分期扣款等語。 109年10月15日18時27分許 4萬9,985元 合作金庫商業銀行000-0000000000000號帳戶 109年10月15日18時33分許 桃園市○○區○○路000號萊爾富便利超商桃縣龍潭門市 2萬元        109年10月15日18時34分許  2萬元        109年10月15日18時37分許 桃園市○○區○○路000號全家便利超商龍潭武漢門市 9,000元 17 王麗如 109年10月11日19時51分許 冒充為告訴人王麗如之姪子，佯稱有借款需求等語。 109年10月14日12時9分許 20萬元 國泰世華商業銀行000-000000000000號帳戶 109年10月14日13時40分許 桃園市○○區○○○路0段0號萊爾富超商桃市桃亨門市 10萬元        109年10月14日13時41分許  10萬元 

18 許素華 109年9月20日15時33分許 冒充為告訴人許素華之姪子，佯稱有借款需求等語。 109年9月21日13時53分許 3萬元 華南商業銀行000-000000000000號帳戶 109年9月21日14時17分許 桃園市○○區○○○路000號1樓統一超便利超商庚亞門市 2萬5元        109年9月21日14時18分許  1萬5元 19 鄭炯榮 109年10月21日19時50分許 冒充為告訴人鄭炯榮之外甥，佯稱有借款需求等語。 109年9月22日13時9分許 5萬元 中華郵政股份有限公司000-00000000000000號帳戶 109年9月22日13時14分許 桃園市○○區○○路000號全家便利超商門市 2萬5元        109年9月22日13時15分許  2萬5元        109年9月22日13時17分許 桃園市○○區○○路000號統一便利超商中天門市 1萬5元 20 姚于馨 109年10月28日16時36分許 冒充台灣宿配網客服，佯稱告訴姚于馨會員資格設定有誤等語。 109年10月28日17時15分許 2萬9,988元 中華郵政股份有限公司000-00000000000000號帳戶 109年10月28日17時15分許 桃園市○○區○○○路00巷00號 2萬5元        109年10月28日17時15分許  1萬5元